臺灣高雄地方法院刑事判決　　　　　　　94年度訴字第3209號
公　訴　人　臺灣高雄地方院檢察署檢察官
被　　　告　乙○○
上列被告因毒品危害防制條例案件，經檢察官提起公訴（94年度
毒偵字第6354號），本院合議庭裁定由受命法官獨任進行簡式審
判程序，判決如下：
    主  文
乙○○連續施用第一毒品，處有期徒刑玖月；扣案之含有海洛因
殘渣難以完全析離之注射針筒參支，均沒收銷燬之。又連續施用
第二級毒品，處有期徒刑陸月；扣案之甲基安非他命壹包（驗後
毛重零點壹公克，含殘留甲基安非他命晶體難以完全析離之包裝
袋壹個）及含有甲基安非他命殘渣難以完全析離之玻璃球壹個，
均沒收銷燬之。應執行有期徒刑壹年貳月；扣案之含有海洛因殘
渣難以完全析離之注射針筒參支、甲基安非他命壹包（驗後毛重
零點壹公克，含殘留甲基安非他命晶體難以完全析離之包裝袋壹
個）及含有甲基安非他命殘渣難以完全析離之玻璃球壹個，均沒
收銷燬之。
    事  實
一、乙○○前於89年間因施用毒品案件，經本院於以89年度毒聲
    字第4825號裁定令入勒戒處所觀察、勒戒後，認有繼續施用
    毒品之傾向，經本院以89年度毒聲字第10011 號裁定令入戒
    治處所施以強制戒治，復經本院以91年度毒聲字第296 號裁
    定停止戒治，所餘戒治期間附保護管束，嗣因故經本院以91
    年度毒聲字第3603號裁定撤銷停止戒治，再度令入戒治處所
    執行殘餘戒治期間，於92年4 月17日強制戒治完畢釋放，該
    部分施用毒品犯行則經臺灣高雄地方法院檢察署檢察官於92
    年5 月13日以92年度戒毒偵字第452 號為不起訴處分確定。
    詎猶未戒除毒癮，於前揭觀察、勒戒及強制戒治執行完畢釋
    放後5 年內，復基於施用第一級毒品之概括犯意，自94年5
    月5日 起至同年9 月28日12時許，在其位於高雄縣岡山鎮○
    ○路10巷27弄20號之1 之租屋處及高雄縣岡山鎮○○路10巷
    27弄120 號廁所等處，以將海洛因摻水置入針筒後注射手臂
    靜脈之方式，以每天施用1 至2 次之頻率，連續施用第一級
    毒海洛因多次；另基於施用第二級毒品之概括犯意，於94年
    7 月7 日23時許及94年9 月28日採尿時回溯96小時內之某時
    ，在上揭租屋處，以將甲基安非他命置入玻璃球內燒烤吸食
    之方式，連續施用甲基安非他命2 次。嗣於：（一）94年7
    月8 日下午5 時10分許，在高雄縣岡山鎮○○路10巷27弄旁
    ，因形跡可疑為警盤查，當場於其褲子左口袋查扣甲基安非
    他命1 包（驗前毛重0.2 公克、驗後毛重0.1 公克）、注射
    針筒3 支及玻璃球1 個；（二）94年9 月28日14時30分許，
    與劉明政在高雄縣岡山鎮○○路10巷27弄120 號前，因2 人
    形跡可疑為警盤查，而查獲劉明政持有之海洛因9 包（共計
    毛重2.7 公克）及注射針筒1 支（劉明政所涉施用毒品部分
    另案審理），經警將其帶回警局採尿送驗後，始查悉上情。
二、案經高雄縣政府警察局岡山分局報告臺灣高雄地方法院檢察
    署檢察官偵查起訴。
    理  由
一、本件被告乙○○所犯係死刑、無期徒刑、最輕本刑為3 年以
    上有期徒刑以外之罪，其於準備程序中就被訴事實為有罪之
    陳述，經法官告知簡式審判程序之旨，並聽取公訴人、被告
    之意見後，本院合議庭認為適宜而裁定由受命法官獨任進行
    簡式審判程序，先予敘明。
二、上揭事實，業據被告迭於警詢、偵查及本院審理時坦承不諱
    ，且扣案之疑似甲基安非他命之晶體，經送驗鑑定結果，確
    係第二級毒品甲基安非他命（驗前毛重0.2 公克，驗後毛重
    0.1 公克），此有高雄醫學大學附設中和紀念醫院94年8 月
    23 日 編號0000-000號檢驗報告1 份在卷足憑，而扣案之注
    射針筒3 支、玻璃球1 個，經高雄醫學大學附中和紀念醫院
    鑑定結果，分別呈海洛因及甲基安非他命之陽性反應，亦該
    院於94年10月18日編號0000-000號、0000-000號、0000-000
    號檢驗報告及94年11月15日編號0000-000號檢驗報告各1 紙
    附卷可稽，又被告兩度為警查獲後採集之尿液，經送台灣檢
    驗科技股份有限公司先以酵素免疫分析法初步檢驗，復以氣
    相層析質譜儀法確認檢驗之結果，均呈現海洛因代謝物嗎啡
    及甲基安非他命陽性反應等情，亦有尿液代碼與真實姓名對
    照表及該院94年7 月19日編號KＺ000000000000號、94年10月
    6 日編號KH2005A0000000號濫用藥物尿液檢驗報告各1 份在
    卷可參。綜上證據，足見被告自白，核與事實相符。從而，
    本案事證明確，被告犯行，堪予認定。
三、按犯毒品危害防制條例第10條第1 項、第2 項施用第一級毒
    品及施用第二級毒品之罪者，檢察官應聲請法院裁定令被告
    入勒戒處所觀察、勒戒；經觀察、勒戒後，認無繼續施用毒
    品傾向者，檢察官應為不起訴處分，如有繼續施用毒品傾向
    者，檢察官應聲請法院裁定令入戒治處所強制戒治；觀察、
    勒戒或強制戒治執行完畢釋放後，5 年內再犯第10條之罪，
    檢察官應依法追訴，此觀諸毒品危害防制條例第20條第1 項
    、第2 項、第23條第2 項前段規定自明。查被告前於89年間
    因施用毒品案件，經本院以89年度毒聲字第4825號裁定令入
    勒戒處所觀察、勒戒後，認有繼續施用毒品之傾向，經本院
    以89年度毒聲字第10011 號裁定令入戒治處所施以強制戒治
    ，復經本院以91年度毒聲字第296 號裁定停止戒治，所餘戒
    治期間附保護管束，嗣因故經本院以91年度毒聲字第3603
    號裁定撤銷停止戒治，再度令入戒治處所執行殘餘戒治期間
    ，於92年4 月17日強制戒治完畢釋放，此有卷附臺灣高等法
    院被告前案紀錄表、臺灣高雄地方法院檢察署刑案資料查註
    紀錄表、全國施用毒品案件紀錄表各1 份在卷可佐，足徵被
    告確於前開強制戒治執行完畢釋放後，5 年內再犯本件毒品
    危害防制條例第10條第1 項、第2 項施用第一級毒品及施用
    第二級毒品之罪，揆諸前揭法條意旨，自應依法論科。
四、次按，海洛因及甲基安非他命係毒品危害防制條例第2條第2
    項所定之第一、二級毒品，不得持有及施用。是核被告所為
    ，係分別犯毒品危害防制條例第10條第1項、第2項之施用第
    一級毒品罪及施用第二級毒品罪。其為施用而分別持有海洛
    因及甲基安非他命之低度行為，應分別為施用之高度行為所
    吸收，均不另論罪。被告先後多次施用海洛因之犯行，時間
    緊接，方法相同，觸犯構成要件相同之罪名，顯係基於概括
    之犯意反覆為之，應依連續犯之規定論以一罪，並加重其刑
    。被告所犯上開兩罪間，犯意各別，構成要件互殊，應予分
    論併罰。至起訴書雖未敘及被告自94年5月5日起自94年7月8
    日回溯24小時內某時前止以及自94年7月8日回溯24小時內某
    時後起至94年9月28日12時前止，另有施用海洛因多次之犯
    行，以及於94年9 月28日採尿時回溯96小時內之某時，另有
    施用甲基安非他命1 次之犯行，然該等事實既與公訴人已起
    訴經論罪部分之犯罪事實具有連續犯之裁判上一罪關係，即
    應為起訴效力所及，本院自應併予審究。爰審酌被告前經觀
    察、勒戒及強制戒治執行完畢後，猶再施用毒品不輟，顯見
    其毒癮非淺，施用毒品除戕害自身健康外，對社會秩序亦產
    生不良影響，又其施用之期間、頻率，以及坦然承認犯行，
    犯後態度尚稱良好等一切情狀，分別量處如主文所示之刑，
    並定其應執行之刑，以示懲儆。末查，扣案之甲基安非他命
    1 小包（驗前毛重0.2 公克，驗後毛重0.1 公克），係毒品
    危害防制條例第2 條第2 項管制之第二級毒品，不得持有、
    施用，不論屬於犯人與否，均應依同條例第18條第1 項前段
    之規定，宣告沒收銷燬之；而上開裝有甲基安非他命之空包
    裝袋1 個，因殘留甲基安非他命晶體，難以完全析離，應一
    併依上開規定宣告沒收銷燬之。另扣案注射針筒3 支、玻璃
    球1 個，經送驗結果分別殘留有海洛因粉末及甲基安非他命
    晶體，顯難完全析離，亦應一併宣告沒收銷燬之。至併案意
    旨請求就海洛因9 包（共計毛重2.7 公克）宣告沒收銷燬以
    及就注射針筒1 支宣告沒收，然前揭物品均未扣於本案，且
    非被告所有之物，業據被告供述明確，應係另案被告劉明政
    所涉施用毒品犯行之證物，自不併予宣告沒收或沒收銷燬之
    ，附此敘明。
據上論斷，應依刑事訴訟法第273 條之1 第1 項、第299 條第1
項前段，毒品危害防制條例第10條第1 項、第2 項、第18條第1
項前段，刑法第11條、第56條、第51條第5款、第9款，判決如主
文。
本案經檢察官甲○○到庭執行職務。
中　　華　　民　　國　　94　　年　　12　　月　　5 　　日
                  刑事第十二庭  法　官  林書慧
以上正本證明與原本無異。
如不服本判決，應於判決送達後10日內，向本院提出上訴狀。
                                書記官  鍾錦祥
中　　華　　民　　國　　94　　年　　12　　月　　6 　　日
附錄本牛論罪科刑法條：
毒品危害防制條例第10條
施用第一級毒品者，處6月以上5年以下有期徒刑。
施用第二級毒品者，處3年以下有期徒刑。
